# 国外子公司工商已注销账户未注销，是否纳入合并范围

提问人：ursula2013 时间：2017-11-24 15:42:03
本公司存在一家德国企业， 2014 年 11 月已经进行工商注销登记，但由于其他原因银行账户尚未注销，公司是全资子公司。上述银行账户存在余额，于 2017 年才得以转回。 请问，由于该银行存款仍处于我公司控制下，但法律主体已注销，是否能认为注销后公司仍纳入本公司合并范围。还是认为公司已经注销，将相关往来挂在该已注销的子公司名下。

回答人：chenyiwei
应当是你说的第一种意见“由于该银行存款仍处于我公司控制下，但法律主体已注销，是否能认为注销后公司仍纳入本公司合并范围”。

提问人：ursula2013 时间：2017-11-25 09:08:38
是的，那陈版的意思是，纳入合并范围？还是不纳入合并范围

回答人：chenyiwei
纳入合并范围。